【裁判字號】    89,交上易,168
【裁判日期】    891031
【裁判案由】    過失傷害
【裁判全文】
臺灣高等法院高雄分院刑事判決    八十九年度交上易字第一六八號
    上訴人
    即被告    乙○○○
右上訴人因過失傷害案件，不服臺灣高雄地方法院八十九年交易字第三三八號中華民
國八十九年七月二十日第一審判決（起訴案號：臺灣高雄地方法院檢察署八十九年度
偵字第三二一八號），提起上訴，本院判決如左：
      主      文
上訴駁回。
      事實及理由
一、本案經本院審理結果，認第一審判決認事、用法、量刑均無不當，應予維持，並
    引用第一審判決書記載之事實、證據及理由如附件。
二、經查：上訴人乙○○○對於酒醉後駕車肇事及駛入對向車道之事實，於原審及本
    院審理中均坦承不諱，經處理員警主動對其施以酒精濃度測試，測得其呼氣酒精
    濃度達每公升‧六四毫克，已超過法定標準值之每公升‧二五毫克，並有酒
    精濃度測試單在卷可稽。且上訴人乙○○○於行經世全路高松油庫前時，應注意
    汽車在雙向二車道行駛時，應在遵行車道內行駛，且在劃有分向限制線之路段，
    不得駛入來車車道，而依當時天候雖有雨，惟光線正常、路面無缺陷、路面無障
    礙及視距良好等，並無不能注意之情形，竟跨越車道駛入對向車道，而與行駛於
    對向道車道，由甲○○所駕駛之車號ＶＣ—二二七三號自用小客車對撞，致甲○○及乘坐於甲○○車上之丙○○分別受有左前額撕裂傷六公分與右肘橈骨頭粉碎
    性骨折之傷害，從而上訴人張簡金川酒後又駕車侵入來車道，顯有過失。原審以
    上訴人乙○○○飲酒後仍駕駛汽車，罔顧自己及他身人之生命財產安全，又違反
    在分向限制線不得駛入來車車道之規定，過失情形重大，致告訴人二人受傷非輕
    ，且肇事後迄今仍未賠償告訴人二人之損失，惟念及犯後坦承犯行等一切情狀，
    量處有期徒刑四月，並諭知易科罰金之折算標準，經核原判決認事、用法均無違
    誤，量刑亦屬適當，上訴人乙○○○上訴指摘原判決量刑過重，為無理由，應予
    駁回。
三、據上論斷，應依刑事訴訟法第三百七十三條、第三百六十八條，判決如主文。
本案經檢察官林應華到庭執行職務。
中    華    民    國     八十九     年      十        月     三十一   日
                              臺灣高等法院高雄分院刑事第八庭
                                審判長法官  郭雅美
                                        法官  洪兆隆
                                        法官  張盛喜
右正本證明與原本無異。
不得上訴。
                                      書記官  鄭翠芬
中    華    民    國     八十九     年      十一      月      二      日
附錄本案論罪科刑法條：
刑法第二百八十四條第一項：
因過失傷害人者，處六月以下有期徒刑，拘役或五百元以下罰金，致重傷者，處一年
以下有期徒刑，拘役或五百元以下罰金。
                                                                        Ｄ
附件：
臺灣高雄地方法院刑事判決                        八十九年度交易字第三三八號
    公  訴  人  臺灣高雄地方法院檢察署檢察官
    被      告  乙○○○男五十歲（民國○○○年○○月○○日生）
                        住高雄縣大寮鄉○○村○○○路三二九巷九號
                        身分證統一編號：Ｓ一七三五二六四號
右列被告因過失傷害案件，經檢察官提起公訴（八十九年度偵字第三二一八號），本
院判決如左：
    主  文
乙○○○因過失傷害人，處有期徒刑肆月，如易科罰金，以參佰元折算壹日。
    事  實
一、乙○○○於民國八十八年四月三十日十五時三十分許，本應注意汽車駕駛人不得
    酒醉駕車，此為其能力所能注意，詎疏未注意，貿然於飲酒後，其吐氣所含酒精
    成分已達每公升Ｏ點六四毫克，已不能安全駕駛汽車之情形下（所犯公共危險罪
    部分，已經簡易判決處刑確定），猶駕駛車牌號碼ＶＷ—Ｏ八二二號自用小客車
    ，沿高雄市○○區○○路由西向東行駛，於行經世全路高松油庫前時，應注意汽
    車在雙向二車道行駛時，應在遵行車道內行駛，且在劃有分向限制線之路段，不
    得駛入來車之車道內，而依當時天候雖有雨，惟光線正常、路面無缺陷、路面無
    障礙物及視距良好等，並無不能注意之情形，竟跨越車道駛入對向車道，而與行
    駛於對向車道，由甲○○所駕駛之車號ＶＣ—二二七三號自用小客車對撞，致甲○○及乘坐於甲○○車上之丙○○分別受有左前額撕裂傷六公分與右肘橈骨頭粉
    碎性骨折之傷害。
二、案經甲○○及丙○○訴由高雄市政府警察局小港分局報告台灣高雄地方法院檢察
    署檢察官偵查起訴。
     理  由
一、訊據被告乙○○○承認有於右揭時地酒醉駕車致發生車禍，並致使告訴人甲○○
 及丙○○受傷之事實，核與告訴人二人於警訊及偵審中指訴之情節相符，並有高
    雄市○○○○○道路交通事故調查報告表一紙及診斷證明書二紙在卷可憑，而被
    告酒後駕車之犯行，業經高雄地方法院鳳山簡易庭判處罰金二萬元確定，此有台
    灣高雄地方法院簡易刑事判決一紙在卷可稽。按汽車在雙向二車道行駛時，應在
    遵行車道內行駛，且在劃有分向限制線之路段，不得駛入來車之車道內，又汽車
    駕駛人於飲酒後，其吐氣所含酒精成分超過每公升Ｏ點二五毫克以上者不得駕車
    ，道路交通安全規則第九十七條第一項、第二項及第一百十四條第二款分別定有
    明文。被告駕駛車輛自應注意右開規定而為行駛，依卷附之道路交通事故調查表
    之記載觀之，案發現場為市區道路，肇事之時天候有雨、光線正常、路面無缺陷
    、無障礙物，視距良好，並無不能注意之情事，被告竟疏未注意，於飲酒後其吐
    氣之酒精含量高達每公升Ｏ點六四毫克，已不能安全駕駛汽車之情形下，仍駕駛
    汽車且跨越車道駛入對向車道，致本件車禍發生使告訴人二人受傷，其有過失甚
    為顯然。再告訴人甲○○及丙○○係因本件車禍受傷，已如前述，被告之過失行
    為與告訴人二人之傷害結果間具有相當因果關係，本件事證明確，被告犯行應堪
    認定。
二、本件被告駕車肇事致告訴人二人受傷，核其所為，係犯刑法第二百八十四條第一
    項前段之過失傷害罪。被告以一過失行為而撞傷告訴人二人，係以一行為而觸犯
    二過失傷害罪，為想像競合犯，應依刑法第五十五條規定，從一重之過失傷害罪
    處斷。被告酒後駕車因而致人受傷，應依道路交通管理處罰條例第八十六條第一
    項之規定，加重其刑。審酌被告飲酒後仍駕駛汽車，罔顧自己及他人之生命、財
    產安全，又違反在分向限制線不得駛入來車車道之規定，過失情形重大，致告訴
    人二人受傷非輕，且肇事後迄今已一年餘，仍未賠償告訴人二人之損失，惟念及
    犯後坦承犯行等一切情狀，量處如主文所示之刑，並諭知易科罰金之折算標準。
據上論斷，應依刑事訴訟法第二百九十九條第一項前段，道路交通管理處罰條例第八
十六條第一項，刑法第二百八十四條第一項前段、第五十五條、第四十一條，罰金罰
鍰提高標準條例第一條前段、第二條，判決如主文。
本案經檢察官何景東到庭執行職務。
中      華      民      國      八十九      年    七    月    二十    日
                                臺灣高雄地方法院交通法庭
                                   法  官  王 俊 隆
右正本證明與原本無異
如不服本判決應於送達後十日內向本院提出上訴狀
                                    書記官  趙 美 玲
中      華      民      國      八十九      年    七    月    二十 C    日
附錄本案論罪科刑法條全文
刑法第二百八十四條第一項：因過失傷害人者，處六月以下有期徒刑，拘役或五百元
                          以下罰金，致重傷者，處一年以下有期徒刑，拘役或五
                          百元以下罰金。


司法院資訊處製作；財團法人民間司法改革基金會備份。
